【裁判字號】    92,訴,43
【裁判日期】    920212
【裁判案由】    毒品危害防制條例
【裁判全文】
臺灣彰化地方法院刑事判決                            九十二年度訴字第四三號
    公  訴  人  臺灣彰化地方法院檢察署檢察官
    被      告  甲○○  男  三.
右列被告因違反毒品危害防制條例案件，經檢察官提起公訴（九十年一度毒偵緝字第
三四０號、九十一年度毒偵字第二八０七號、第三０三六號號），本院判決如左：
        主  文
甲○○連續施用第一級毒品，處有期徒刑拾月，扣案之海洛因拾壹包（合計淨重拾伍
點柒伍公克）沒收銷燬之，分裝夾鏈袋貳只、塑膠袋壹只、電子秤壹台及注射針筒壹
支沒收；又連續施用第二級毒品，處有期徒刑柒月，扣案之安非他命柒包（毛重貳拾
玖點壹公克）沒收銷燬之，吸食器壹組沒收。應執行有期徒刑壹年貳月，扣案之海洛
因拾壹包（合計淨重拾伍點柒伍公克）、安非他命柒包（毛重貳拾玖點壹公克）沒收
銷燬之，分裝夾鏈袋貳只、塑膠袋壹只、電子秤壹台、注射針筒壹支及吸食器壹組沒
收。
        事  實
一、甲○○前因施用毒品案件，經依本院八十九年度毒聲字第五七九號裁定送觀察、
    勒戒後，認無繼續施用毒品之傾向，業經臺灣彰化地方法院檢察署檢察官於民國
    八十九年二月二十九日以八十九年度毒偵字第七六一號為不起訴處分確定。仍不
    知警惕，於五年內，復基於施用第一級毒品海洛因之概括犯意，自九十年七月九
    日起，至九十一年十月五日晚上二十二時許，在彰化縣鹿港鎮○○里○○路三十
    九巷十三號住處，以將海洛因摻入香煙，點火生煙再予吸食之方式，連續施用第
    一級毒品海洛因多次，平均施用時間不定；其另基於施用第二級毒品安非他命之
    概括犯意，自九十年七月九日起至九十一年十月底某日，以將安非他命置於玻璃
    球內，外以火燒生煙，再予吸食之方式，連續施用第二級毒品安非他命次，平均
    施用時間亦不定。嗣其於（一）九十年七月十日九時許，在彰化縣鹿港鎮興化里
    金盛巷十七之一號，為警查獲，並扣得其所有海洛因一包（淨重八．八三公克）
    及安非他命一包（毛重十五．二公克）。（二）九十年八月九日十一時許，在彰
    化縣鹿港鎮○○鎮○○路四四一巷八十弄三十五號處，為警查獲，並得其所有海
    洛因七包（合計淨重四．九一公克）、安非他命五包（合計毛重八．四公克）及
    已供其施用毒品用之分裝夾鏈袋二只、塑膠袋一只、吸食器一組、電子秤一台及
    預備供施用海洛因所用之注射針筒一支。（三）九十一年十一月六日十二時四十
    分許，在彰化縣鹿港鎮○○里○○路三九巷十三號處，為警查獲，並扣得其所有
    之海洛因三包（合計淨重一．九一公克）及安非他命一包（毛重五、五公克）。
    再經依本院九十年度毒聲字第三０九五號裁定送臺灣彰化看守所附設勒戒處所觀
    察、勒戒，結果認其有繼續施用毒品之傾向。
二、案經彰化縣警察局及所屬鹿港、溪湖分局報請台灣彰化地方法院檢察署檢察官偵
    查起訴。
        理  由
一、右揭事實，業據被告甲○○於偵審中，供承不諱，並有如事實欄所示之物扣案可
    稽，且該扣案之白色粉末經送驗，結果證係海洛因無誤，有法務部調查局鑑定通
    知書三紙在卷可佐，且被告三度為警查獲，經警採集其之尿液送驗，結果分別呈
    嗎啡陽性及甲基安非他命陽性；嗎啡陽性及甲基安非他命陽性；鴉片（嗎啡）陽
    性等反應，有彰化縣衛生局煙毒尿液檢驗成績書三紙及詮昕科技股份有限公司濫
    用藥物尿液檢驗報告一紙在卷可資佐證。顯見被告之自白與事實相符，堪以採信
    。又被告前因施用毒品案件，經依本院八十九年度毒聲字第五七九號裁定送觀察
    、勒戒後，認無繼續施用毒品之傾向，業經臺灣彰化地方法院檢察署檢察官於八
    十九年二月二十九日以八十九年度毒偵字第七六一號為不起訴處分確定等情，有
    前開不起訴處分書及台灣彰化地方法院檢察署刑案資料查註紀錄表在卷可稽，而
    被告因本件施用毒品案件，經依本院九十年度毒聲字第三０九五號裁定送臺灣彰
    化看守所附設勒戒處所進行觀察、勒戒，結果認其有繼續施用毒品之傾向，亦有
    台灣彰化看守所附設勒戒處所九十一年十一月二十二日彰所戒字第０九一０００
    二七０六號函送之有無繼續施用毒品傾向證明書一份。綜上，本件罪證明確，被
    告之犯行，堪予認定。
二、核被告所為，係犯毒品危害防制條例第十條第一項之施用第一級毒品罪及第二項
    之施用第二級毒品罪。其於施用第一級毒品海洛因、第二級毒品安非他命時，持
    有第一級毒品海洛因、第二級毒品安非他命行為，已為施用之高度行為所吸收，
    不另論罪。其前後多次施用第一級毒品海洛因及多次施用第二級毒品安非他命之
    行為，各時間緊接，犯罪成要件相同，均顯係基於概括犯意為之，俱為連續犯，
    均依法以一罪論，並加重其刑。又其所犯前開二罪，罪名互異，犯意各別，應分
    論併論。爰審酌被告犯罪之動機、吸食頻率、曾有施用毒品之行為，仍不知悔改
    ，所生危害及犯罪後之態度等一切情狀，量處如主文所示之刑，並依法定其應執
    行之刑。另扣案之海洛因十一包（合計淨重十五．七五公克）及安非他命七包（
    毛重二十九．一公克）係毒品，故依毒品危害防制條例第十八條第一項前段之規
    定，予以宣告沒收並銷燬之；分裝夾鏈袋二只、塑膠袋一只、電子秤一台（施用
    海洛因）及吸食器一組（施用安非他命）係被告所有，且為已供其施用毒品所用
    之物（依序為施用海洛因、安非他命），而注射針筒一支則係預備供施用海洛因
    所用之物，故併予宣告沒收。
據上論斷，應依刑事訴訟法第二百九十九條第一項前段，毒品危害防制條例第十條第
一項、第二項、第十八條第一項前段，刑法第十一條前段、第五十六條、第五十一條
第五款、第三十八條第一項第二款，判決如主文。
本案經檢察官黃淑媛到庭執行職務。
中    華    民    國    九  十 二    年     二     月     十二         日
                                    臺灣彰化地方法院刑事第一庭
                       法      官  洪  志  賢
右正本證明與原本無異。
如不服本判決，應於判決送達後十日內，向本院提出上訴狀（須附繕本）。
                                        法院書記官  洪  年  慶
中    華    民    國    九  十 二    年     二     月     十九         日


司法院資訊處製作；財團法人民間司法改革基金會備份。
